臺灣臺南地方法院刑事判決　　　　　　　99年度訴字第1462號
公　訴　人　臺灣臺南地方法院檢察署檢察官
被　　　告　城文鐘
指定辯護人　本院公設辯護人余訓格
上列被告因違反毒品危害防制條例案件，經檢察官提起公訴（99
年度偵字第14319號）本院判決如下：
    主  文
城文鐘犯如附表一編號1至15所示之罪，均累犯，各處如附表一
所示之刑，應執行有期徒刑拾貳年。販賣毒品所得新臺幣貳萬陸
仟元沒收，如全部或一部不能沒收時，以其財產抵償之。
    事  實
一、城文鐘（綽號：阿牛）前於民國98年間因施用毒品案件，經
    本院判處有期徒刑3月確定，甫於98年12月2日易科罰金執行
    完畢。其明知安非他命業經政府公告列為毒品危害防制條例
    第2條第2項第2款所定之第二級毒品，不得持有、販賣，竟
    基於販賣第二級毒品安非他命以營利之犯意，以行動電話00
    00000000門號作為聯絡毒品交易之工具，於附表一編號1至
    編號15所示之時間、地點，以附表一所示之價格、數量，販
    賣第二級毒品安非他命予附表一所示楊達ㄦ、盧傳名、周義
    翔、余美秀、蘇雀美等人。嗣經台灣台南地方法院檢察署檢
    察官向本院聲請對城文鐘使用之上開門號實施通訊監察後，
    指揮員警持本院核發之搜索票，於99年9月21日7時35分許，
    前往臺南市○○路212號13樓之30住處實施搜索，當場查扣
    甲基安非他命2包（驗餘各淨重1.406公克、1.603公克）、
    吸食器2組、玻璃球1批、電子磅秤1臺、夾鍊袋1批（所犯施
    用第二級毒品部分，經本院以100年簡字第555號簡易判決判
    處有期徒刑五月）及疑似槍管1支、槍枝零件1批（涉違反槍
    砲彈藥刀械管制條例部分由檢察官另行偵查起訴）。
二、案經台灣台南地方法院檢察署檢察官偵查起訴。
    理  由
甲、證據能力部分：
一、按被告以外之人於審判外之言詞或書面陳述，除法律有規定
    者外，不得作為證據，刑事訴訟法第159條第1項定有明文。
    本件證人楊達儿、盧傳名、周義翔、余美秀、蘇雀美警詢時
    之供述，係被告以外之人於審判外之言詞陳述，為傳聞證據
    ，被告之指定辯護人既已爭執前開傳聞證據之證據能力（見
    本院卷第34頁），揆諸前開所述，證人楊達儿、盧傳名、周
    義翔、余美秀、蘇雀美警詢時之警詢之陳述自無證據能力。
二、又證人楊達儿、盧傳名、周義翔、余美秀、蘇雀美於偵查中
    向檢察官所為之陳述，屬被告以外之人於審判外所為之陳述
    ，為傳聞證據，惟現階段刑事訴訟法規定檢察官代表國家偵
    查犯罪、實施公訴，依法其有訊問被告、證人及鑑定人之權
    ，證人、鑑定人且須具結，而實務運作時，檢察官偵查中向
    被告以外之人所取得之陳述，原則上均能遵守法律規定，不
    致違法取供，是以，刑事訴訟法於92年2月6日修正時，即為
    兼顧理論與實務，以該法第159條之1第2項規定，除顯有不
    可信之情況者外，得為證據（參考刑事訴訟法第159條之1之
    立法理由）。查上開證人楊達儿、盧傳名、周義翔、余美秀
    、蘇雀美於偵查中經具結後向檢察官所為之陳述，既非檢察
    官非法取供而得，且其等斯時所為陳述，尚無顯不可信之情
    況，即應認其等於偵查中所為之證述，得作為證據。
三、監聽光碟（錄音帶）、監聽譯文：查門號00000000000號行
    動電話之監聽譯文，係依據臺灣臺南地方法院檢察署99年聲
    監字第395號、99年度聲監續字第000650號通訊監察書（監
    察期間自99年6月25日至99年8月20日）所製作，屬依法定程
    序執行通訊監察所取得之派生證據，且經本院於準備及審理
    期日時依法提示予被告及辯護人表示意見時，被告及辯護人
    ，均不爭執監聽譯文內容之合法性及真正，且本院於審判期
    日調查證據，已踐行提示上揭通訊監察譯文供當事人等辨認
    及告以要旨等程序，則該監聽譯文自得採為本案認定犯罪事
    實之證據（最高法院95年度台上字第3128號判決意旨參照）
    。
四、其餘認定事實所引用之下列卷內所有卷證資料（包含文書證
    據、物證等證據），並無證據證明係公務員違背法定程序所
    取得，被告及其選任辯護人於本院審理終結前就卷內其他卷
    證資料之證據能力均表示無意見，僅爭執其證明力，且卷內
    之文書證據，亦無刑事訴訟法第159條之4之顯有不可信之情
    況與不得作為證據之情形，則依刑事訴訟法第159條之5之規
    定，自得作為證據。
乙、實體部分
一、訊據被告城文鐘固坦承行動電話00000000000號由其使用，
    並對附表二編號1至編號17之監聽譯文為其與證人楊達儿、
    盧傳名、周義翔、余美秀、蘇雀美之通話內容不為爭執，惟
    均矢口否認有何販賣第二級毒品甲因安非他命予證人楊達儿
    、盧傳名、周義翔、余美秀、蘇雀美，辯稱：起訴書附表一
    編號1-4所指之事實，是楊達儿要購買毒品，他原本要楊達
    儿自己與藥頭交易，楊達儿說麻煩，因念在雙方的交情，才
    代為至遊藝場內向藥頭購買毒品後轉交楊達儿，並未從中獲
    利。編號5-6事實部分，則是他約好藥頭後，與盧傳名共同
    前往，並由他出面向藥頭購買，盧傳名在旁等候。編號7-10
    事實部分，他不認識周義翔，是因友人將電話留給別人，要
    他代為接聽並傳話。編號11-13部分，是他與余美秀相約在
    余美秀住家附近，共同湊錢購買安非他命，購買後則到余美
    秀家中車庫當場朋分。編號14事實部分，是蘇雀美要他拿安
    非他命施用工具玻璃球，該玻璃球市價約300-500元，因蘇
    雀美給1000元，他覺得不好意思，才又拿一點安非他命給蘇
    雀美施用。編號15事實部分則是蘇雀美一再請託，他才勉為
    其難將個人施用之毒品虧本賣給蘇雀美，並未從中獲利云云
    。
二、經查：
  (一)附表一編號1至編號4所示被告城文鐘販賣第二級毒品甲基安
    非他命與楊達儿之事實，業據證人楊達儿、楊應究於偵查及
    本院審理時證述明確（見偵查卷第28頁至30頁、偵查卷第6
    頁至第7頁、見本院卷第97頁至第98頁、第100頁反面至101
    頁、第104頁反面至105頁），復有指認照片（偵查卷第9頁
    、第25頁）在卷足稽。證人楊達儿證述之時間、地點、數量
    等洽談購買毒品之事宜，亦有附表二編號1至5號之監聽譯文
    內容可資參佐，而被告與楊達儿有附表二編號1至5號之通話
    內容，亦為被告所是認（見偵查卷第179頁），復查無證人
    楊達儿、楊應究有何設詞構陷被告之必要，堪信證人楊達儿
    、楊應究於偵查及本院審理時之證述應與事實相符。
  (二)附表一編號5至編號6所示被告城文鐘販賣第二級毒品甲基安
    非他命予盧傳名之事實，業據證人盧傳名於偵查中證述明確
    （見偵查卷第38頁），復有指認照片（偵查卷第46頁）在卷
    足稽。證人盧傳名證述之時間、地點、數量等洽談購買毒品
    之事宜，亦有附表二編號6至7號之監聽譯文內容可資參佐，
    而被告與盧傳名有附表二編號6至7號之通話內容，亦為被告
    所是認，堪信證人盧傳名於偵查之證述與事實相符。至盧傳
    名於本院審理時證述：他是向一位叫「牛」的人購買毒品，
    與「牛」的人進行交易時，「牛」都是坐在駕駛座，打開車
    窗一點點將毒品交給他，看不清楚，「牛」不像在庭之被告
    城文鐘等語。惟查，本件被告城文鐘已自承附表二編號6至7
    號之通訊監察譯文為其與盧傳名之對話內容（見偵查卷第
    179 頁），可知與證人盧傳名約定毒品交易種類、數量、時
    間、地點而有販賣安非他命予盧傳名之意者為被告城文鐘，
    而被告城文鐘亦從未稱有一名代為遞送毒品之人名叫「牛」
    的人，顯見證人盧傳名此部分證述，與被告之供述不符，足
    認證人盧傳名於本院審理時證述交付毒品之「牛」的人，無
    法確認為在庭之被告城文鐘云云，屬迴護被告之詞，委實不
    足採信。
  (三)附表一編號7至編號10所示被告城文鐘販賣第二級毒品甲基
    安非他命予周義翔之事實，業據證人周義翔於偵查中證述明
    確（見偵查卷第52頁），復有指認照片（偵查卷第46頁）在
    卷足稽，證人周義翔證述之時間、地點、數量等洽談購買毒
    品之事宜，亦有附表二編號8至11號之監聽譯文內容可資參
    佐。而被告與周義翔有附表二編號8至11號之通話內容，亦
    為被告所是認（見偵查卷第179頁），至周義翔於本院審理
    時證述他是打電話向一位叫「阿牛」的人購買毒品，交易時
    「阿牛」都在車上，隔著車門，看不清楚，偵查中他是說很
    可能，很像指認照片編號11的人，但並不是在庭之被告城文
    鐘。惟查，被告城文鐘已自承附表二編號8至11號之通訊監
    察譯文為其與盧傳名之對話內容，可知與證人盧傳名約定毒
    品交易種類、數量、時間、地點而有販賣安非他命予盧傳名
    之意者，為被告城文鐘，而被告城文鐘從未稱有一名代為遞
    送毒品之人名叫「阿牛」者，顯見證人周義翔此部分證述，
    與被告所供顯然不符，足見證人盧傳名所述交付毒品之「阿
    牛」的人，無法確認為在庭之被告城文鐘云云，屬迴護被告
    之詞，不足為採。
  (四)附表一編號11至編號13所示被告城文鐘販賣第二級毒品甲基
    安非他命予余美秀之事實，業據證人余美秀於偵查時證述明
    確（見偵查卷第85頁）復有指認照片（偵查卷第87頁）在卷
    足稽，證人余美秀證述之時間、地點、數量等洽談購買毒品
    之事宜，亦有附表二編號12至14號之監聽譯文內容可資參佐
    。而被告與余美秀有附表二編號12至14號之通話內容，亦為
    被告所是認（見偵查卷第179頁），復查無證人余美秀究有
    何設詞構陷被告之必要，堪信證人余美秀於偵查之證述應與
    事實相符。至余美秀於本院審理時證述他是打電話向一位叫
    「牛仔」的人購買毒品，並約定在住家附近的路邊交易，「
    牛仔」拿毒品給他時，都是坐在駕駛座，打開車窗一點點，
    將毒品交給他，窗戶黑黑的無法確認「牛仔」是否為在庭之
    被告城文鐘。惟查，被告城文鐘已自承附表二編號12至14號
    之通訊監察譯文為其與於秀美之對話內容，可知與證人余秀
    美約定毒品交易種類、數量、時間、地點而有販賣安非他命
    予余秀美之意者，為被告城文鐘，而被告城文鐘從未稱有一
    名代為遞送毒品之人名叫「牛仔」者，顯見證人余美秀此部
    分證述，與被告所供不符，足見證人余美秀所述交付毒品之
    「牛仔」的人，無法確認為在庭之被告城文鐘云云，屬迴護
    被告之詞，同不足為被告有利認定之憑據。
  (五)附表一編號14至編號15所示販賣第二級毒品甲基安非他命予
    蘇雀美之事實，業據證人蘇雀美於偵查及本院審理時證述明
    確（見偵查卷第119頁、本院卷120頁、第125頁）復有通訊
    監察譯文（見偵查卷第114頁至115頁）、指認照片（見偵查
    卷第110頁）在卷足稽，證人蘇雀美證述之時間、地點、數
    量等洽談購買毒品之事宜，亦有附表二編號15至16號之監聽
    譯文內容可資參佐。而被告與余美秀有附表二編號15至16號
    之通話內容，亦為被告所是認（見偵查卷第179頁），復查
    無證人蘇雀美有何設詞構陷被告之必要，堪信證人蘇雀美於
    偵查及本院審理時之證述與事實相符。至被告所辯附表一編
    號14所示時、地，係蘇雀美向他拿吸食器，但給了一千元，
    他覺得不好意思，所以拿一些安非他命給她施用等語，顯與
    附表二編號15通聯譯文內無隻言片語提及吸食器拿取之記載
    不符（該譯文為99年7月17日1時19分許，證人蘇雀美表示要
    購買1000元之安非他命並約定在北安路頭，蘇雀美提及幫忙
    做安非他命吸食器部分應為附表二編號17即99年7月29日21
    時40分之通訊監察譯文）。另依附表二編號16之通聯譯文內
    容所示，99年7月29日21時36分許，蘇雀美詢問被告4分之1
    錢之安非他命目前價格為何，被告告知2000元至3000元均有
    人在賣，但他2000元賣不下去，他的價格為2500元，證人蘇
    雀美於確認是否與2天前相同種類之安非他命後，即與被告
    約定在北安路橋交易，通話內容亦未提及被告買入安非他命
    之價格，是被告於本院審理時辯稱附表一編號15蘇雀美取得
    之安非他命是他以虧本方式之轉讓，證人蘇雀美於本院審理
    時證述城文鐘後來有告訴他4分之1錢安非他命是以3000元價
    格買入，但以2500元賣給她，無非屬事後卸責及迴護被告之
    詞，均不足為採。
  (六)被告城文鐘另辯稱：我與證人楊達儿、盧傳名、余美秀、蘇
    雀美等人一起合資購買毒品，並由我出面購買。惟證人楊達
    儿、盧傳名、余美秀、蘇雀美於偵查中之證述，均未提及與
    被告城文鐘有合資購買毒品之情事，而係於偵查中證述附表
    二編號1至16號之監聽譯文是向城文鐘購買毒品，且每次都
    有拿到毒品等語，復於本院審理中證述附表二編號1至17 號
    是向綽號「牛」、「牛仔」、「牛牛」之人購買毒品等語，
    再輔以附表二編號1至17號監聽譯文之內容，均未有如何出
    資購買毒品、如何分配之情事，而係洽談購買毒品之數量、
    交易地點等細節，是被告城文鐘上開所辯，亦屬事後卸責之
    詞，同亦不足採信。
  (七)另參以我國查緝毒品執法甚嚴，因此販賣毒品自無法公然為
    之，亦無公定價格，且因容易分裝，可自行增減份量，每次
    買賣之價量，可能隨時依雙方關係深淺、資力、需求量及對
    行情之認知、來源是否充裕、查緝是否嚴謹、購買者被查獲
    時供述購買對象之可能風險之評估等情形，而異其標準，非
    可一概而論，是以買受毒品者通常無法探知販毒者賺取利潤
    幾何，而販賣毒品之利得，除販毒者坦承犯行或價量俱臻明
    確外，委難察得實情，販賣毒品之人從價差或量差中牟利之
    方式雖異，然其意圖營利之販賣行為則同一。況且販賣安非
    他命之法定刑度即為無期徒刑或七年以上有期徒刑，被告若
    無利益可圖，豈會甘冒為警查獲可能處以重刑之風險而三番
    兩次將安非他命交付予楊達儿等人，並收取現金。足認被告
    所為具營利之意圖甚明。
  (八)綜上所述，被告於附表一所示之時間、地點，販賣第二級毒
    品之犯行，事證明確，洵堪認定。
三、論罪科刑：
  (一)核被告所為係犯毒品危害防制條例第4條第2項販賣第二級毒
    品罪。被告販賣甲基安非他命前，持有之低度行為，為販賣
    之高度行為吸收，不另論罪。另被告所犯15次販賣第二級毒
    品罪間，係犯意各別，行為殊異，應予分論併罰。再被告有
    如事實欄所示之前科，此有臺灣高等法院被告前科紀錄表各
    1 份在卷可稽，其受有期徒刑之執行完畢，5年內故意再犯
    有期徒刑以上之罪，為累犯，除販賣第二級毒品法定刑無期
    徒刑部分，依法不得加重外，其餘依法加重其刑。爰審酌被
    告無視毒品之危害性，為圖謀不法利得，多次販賣毒品，戕
    害楊達儿等人之健康至深且鉅，及其犯後否認犯行，飾詞狡
    辯，態度不佳等一切情狀，量處如主文所示之刑，並定其應
    執行刑。
  (二)宣告沒收部分：
    1.按違反毒品危害防制條例第4條之罪者，其供犯罪所用或
      因犯罪所得之財物應予沒收，如全部或一部不能沒收時，
      追徵其價額或以其財產抵償之，該條例第19條第1項規定
      甚明。又所謂「其因犯罪所得之財物」，並不以當場搜獲
      扣押者為限；而販賣毒品所得之對價，不問其中何部分屬
      於成本，何部分屬於犯罪所得之財物，應均予沒收，始與
      上開法條之規定符合（最高法院93年度台上字第2670號判
      決參照）。本件被告城文鐘於附表一所示時間，販賣予證
      人楊達儿第二級毒品4次（其中1次1000元，3次為1500元
      ）、證人盧傳名2次（均為2500元），販賣予證人周義翔4
      次（其中2次為500元、2次為2,000元）、販賣與余美秀3
      次（1次1500元、1次3000元、1次2500元）、販賣予蘇雀
      美2次（1次1000元、1次2500元，所得之財物金額共計26,
      000元均未扣案，仍均應依毒品危害防制條例第19條第1項
      之規定併為宣告沒收，如全部或一部不能沒收時，以其財
      產抵償之。
    2.又毒品危害防制條例第19條第1項規定：「犯第4條至第9
      條、第12條、第13條或第14條第1項、第2項之罪者，其供
      犯罪所用或因犯罪所得之財物，均沒收之。」既無「不問
      屬於犯人與否沒收之」之特別規定，自應有刑法第38條第
      1項第2款、第3項前段之適用，即以屬於犯人所有之物為
      限，始符合沒收之原則（最高法院87年8月4日87年度第7
      次刑事庭會議決議參照）。本件未扣案之行動電話000000
      0000號SIM卡1枚，雖係供被告城文鐘聯繫欲販賣第二級毒
      品所用之物，惟門號0000000000號SIM卡，係案外人顏如
      玉聲請，非被告城文鐘所有，此有7-ELEVEN行動電話基本
      資料查詢表一紙附卷可參，而該SIM卡亦非違禁物，爰不
      為沒收之諭知。原插有門號0000000000號SIM卡之行動電
      話機具，亦未扣案，且非違禁物，又無證據證明確為被告
      城文鐘所有，依法亦不諭知沒收。
    3.另扣案之甲基安非他命2包（驗餘各淨重1.406公克、1.60
      3公克）、吸食吸食器2組、玻璃球1批、電子磅秤1台、夾
      鍊袋1批，雖係被告所有，惟被告於本院審理時供稱僅供
      其本身吸食之用，本院復查無證據證明係供販賣毒品所用
      ，與本案所犯之販賣毒品犯行無涉，且上開甲基安非他命
      、吸食器及玻璃球等皆係證明被告涉犯施用第二級毒品犯
      行之重要證據，依主刑、從刑不可分原則，前開物品沒收
      之從刑，應附隨於被告施用第二級毒品之主刑而同時宣告
      之，並已於被告施用毒品案件中宣告沒收，此有本院100
      年度簡字第555號判決一份在卷可參，是無證據證明與本
      案被告販賣甲基安非他命之犯行有關，是毋庸於本案宣告
      沒收。
據上論斷，應依刑事訴訟法第299條第1項前段，毒品危害防制條
例第4條第2項、第19條第1項，刑法第11條、第51條第5項、第47
條第1項，判決如主文。
本案經檢察官宋文宏到庭執行職務。
中    華    民    國   100    年    5     月    26    日
                  刑事第三庭    審判長法  官  朱中和
                                      法  官  陳威龍
                                      法  官  黃堯讚
以上正本證明與原本無異。
如不服本判決應於收受本判決後10日內向本院提出上訴書狀，並
應敘述具體理由。其未敘述上訴理由者，應於上訴期間屆滿後20
日內向本院補提理由書狀（均須按他造當事人之人數附繕本）「
切勿逕送上級法院」。
                                      書記官  許雅華
中    華    民    國   100    年    5     月    27    日
附錄本案論罪科刑法條全文：
毒品危害防制條例第4條
製造、運輸、販賣第一級毒品者，處死刑或無期徒刑；處無期徒
刑者，得併科新臺幣 2 千萬元以下罰金。
製造、運輸、販賣第二級毒品者，處無期徒刑或 7 年以上有期
徒刑，得併科新臺幣 1 千萬元以下罰金。
製造、運輸、販賣第三級毒品者，處 5 年以上有期徒刑，得併
科新臺幣 7 百萬元以下罰金。
製造、運輸、販賣第四級毒品者，處 3 年以上 10 年以下有期
徒刑，得併科新臺幣 3 百萬元以下罰金。
製造、運輸、販賣專供製造或施用毒品之器具者，處 1 年以上
7 年以下有期徒刑，得併科新臺幣 1 百萬元以下罰金。
前五項之未遂犯罰之。
附表一：被告城文鐘犯罪事實
 ┌─┬───┬───┬───┬────┬──┬──────────┐
 │編│販賣時│販賣地│販賣對│毒品種類│販賣│    罪名與科刑      │
 │號│間    │點    │象    │、數量及│毒品│                    │
 │  │      │      │      │價格 (新│所得│                    │
 │  │      │      │      │臺幣)   │(新 │                    │
 │  │      │      │      │        │臺幣│                    │
 │  │      │      │      │        │)   │                    │
 ├─┼───┼───┼───┼────┼──┼──────────┤
 │1 │99年6 │台南縣│楊達儿│安非他命│1000│販賣第二級毒品，累犯│
 │  │月29日│永康市│      │、1小包 │元  │，處有期徒刑柒年陸月│
 │  │1時53 │八德街│      │、1000元│    │，販賣毒品所得新臺幣│
 │  │分許  │422號 │      │        │    │壹仟元沒收，如全部或│
 │  │      │前    │      │        │    │一部不能沒收時，以其│
 │  │      │      │      │        │    │財產抵償之。        │
 ├─┼───┼───┼───┼────┼──┼──────────┤
 │2 │99年7 │台南縣│楊達儿│安非他命│1500│販賣第二級毒品，累犯│
 │  │月25日│永康市│      │、1小包 │元  │，處有期徒刑柒年陸月│
 │  │17時54│八德街│      │、1500元│    │，販賣毒品所得新臺幣│
 │  │分許  │422號 │      │        │    │壹仟伍佰元沒收，如全│
 │  │      │前    │      │        │    │部或一部不能沒收時，│
 │  │      │      │      │        │    │以其財產抵償之。    │
 ├─┼───┼───┼───┼────┼──┼──────────┤
 │3 │99年7 │台南縣│楊達儿│安非他命│1500│販賣第二級毒品，累犯│
 │  │月26日│永康市│      │、1小包 │元  │，處有期徒刑柒年陸月│
 │  │0時40 │永大路│      │、1500元│    │，販賣毒品所得新臺幣│
 │  │分許  │某電子│      │        │    │壹仟伍佰元沒收，如全│
 │  │      │遊戲場│      │        │    │部或一部不能沒收時，│
 │  │      │      │      │        │    │以其財產抵償之。    │
 ├─┼───┼───┼───┼────┼──┼──────────┤
 │4 │99年7 │台南市│楊達儿│安非他命│1500│販賣第二級毒品，累犯│
 │  │月29日│中華路│      │、1小包 │元  │，處有期徒刑柒年陸月│
 │  │22時17│某處  │      │、1500元│    │，販賣毒品所得新臺幣│
 │  │分許  │      │      │        │    │壹仟伍佰元沒收，如全│
 │  │      │      │      │        │    │部或一部不能沒收時，│
 │  │      │      │      │        │    │以其財產抵償之。    │
 ├─┼───┼───┼───┼────┼──┼──────────┤
 │5 │99年7 │台南市│盧傳名│安非他命│2500│販賣第二級毒品，累犯│
 │  │月17日│長榮路│      │、1小包 │元  │，處有期徒刑捌年，販│
 │  │18時32│5段10 │      │、2500元│    │賣毒品所得新臺幣貳仟│
 │  │分許  │號附近│      │        │    │伍佰元沒收，如全部或│
 │  │      │      │      │        │    │一部不能沒收時，以其│
 │  │      │      │      │        │    │財產抵償之。        │
 ├─┼───┼───┼───┼────┼──┼──────────┤
 │6 │99年8 │台南市│盧傳名│安非他命│2500│販賣第二級毒品，累犯│
 │  │月2日 │長榮路│      │、1小包 │元  │，處有期徒刑捌年，販│
 │  │2時34 │5段10 │      │、2500元│    │賣毒品所得新臺幣貳仟│
 │  │分許  │號附近│      │        │    │伍佰元沒收，如全部或│
 │  │      │      │      │        │    │一部不能沒收時沒，以│
 │  │      │      │      │        │    │其財產抵償之。      │
 ├─┼───┼───┼───┼────┼──┼──────────┤
 │7 │99年7 │台南市│周義翔│安非他命│500 │販賣第二級毒品，累犯│
 │  │月17日│中華西│      │、1小包 │元  │，處有期徒刑柒年陸月│
 │  │17時29│路某處│      │、500元 │    │，販賣毒品所得新臺幣│
 │  │分許  │      │      │        │    │伍佰元沒收，如全部或│
 │  │      │      │      │        │    │一部不能沒收時，以其│
 │  │      │      │      │        │    │財產抵償之。        │
 ├─┼───┼───┼───┼────┼──┼──────────┤
 │8 │99年7 │台南市│周義翔│安非他命│500 │販賣第二級毒品，累犯│
 │  │月28日│安平路│      │、1小包 │元  │，處有期徒刑柒年陸月│
 │  │18時48│500巷 │      │、500元 │    │，販賣毒品所得新臺幣│
 │  │分許  │25弄32│      │        │    │伍佰元沒收，如全部或│
 │  │      │號    │      │        │    │一部不能沒收時，以其│
 │  │      │      │      │        │    │財產抵償之。        │
 ├─┼───┼───┼───┼────┼──┼──────────┤
 │9 │99年8 │台南市│周義翔│安非他命│2000│販賣第二級毒品，累犯│
 │  │月20日│中華西│      │、1小包 │元  │，處有期徒刑捌年，販│
 │  │14時49│路某處│      │、2000元│    │賣毒品所得新臺幣貳仟│
 │  │分許  │      │      │        │    │元沒收，如全部或一部│
 │  │      │      │      │        │    │不能沒收時，以其財產│
 │  │      │      │      │        │    │抵償之。            │
 ├─┼───┼───┼───┼────┼──┼──────────┤
 │10│99年9 │台南市│周義翔│安非他命│2000│販賣第二級毒品，累犯│
 │  │月2日 │中華西│      │、1小包 │元  │，處有期徒刑捌年，販│
 │  │17時17│路某處│      │、2000元│    │賣毒品所得新臺幣貳仟│
 │  │分許  │      │      │        │    │元沒收，如全部或一部│
 │  │      │      │      │        │    │不能沒收時沒，以其財│
 │  │      │      │      │        │    │產抵償之。          │
 ├─┼───┼───┼───┼────┼──┼──────────┤
 │11│99年6 │台南市│余美秀│安非他命│1500│販賣第二級毒品，累犯│
 │  │月27日│永華八│      │、1小包 │元  │，處有期徒刑柒年陸月│
 │  │1時54 │街與育│      │、1500元│    │，販賣毒品所得新臺幣│
 │  │分許  │平九街│      │        │    │壹仟伍佰元沒收，如全│
 │  │      │口附近│      │        │    │部或一部不能沒收時，│
 │  │      │      │      │        │    │以其財產抵償之。    │
 ├─┼───┼───┼───┼────┼──┼──────────┤
 │12│99年7 │台南市│余美秀│安非他命│3000│販賣第二級毒品，累犯│
 │  │月15日│永華八│      │、1小包 │元  │，處有期徒刑捌年，販│
 │  │3時2分│街與育│      │、3000元│    │賣毒品所得新臺幣參仟│
 │  │許    │平九街│      │        │    │元沒收，如全部或一部│
 │  │      │口附近│      │        │    │不能沒收時，以其財產│
 │  │      │      │      │        │    │抵償之。            │
 ├─┼───┼───┼───┼────┼──┼──────────┤
 │13│99年7 │台南市│余美秀│安非他命│2500│販賣第二級毒品，累犯│
 │  │月21日│永華八│      │、1小包 │元  │，處有期徒刑捌年，販│
 │  │3時40 │街與育│      │、2500元│    │賣毒品所得新臺幣貳仟│
 │  │分許  │平九街│      │        │    │伍佰元沒收，如全部或│
 │  │      │口附近│      │        │    │一部不能沒收時，以其│
 │  │      │      │      │        │    │財產抵償之。        │
 ├─┼───┼───┼───┼────┼──┼──────────┤
 │14│99年7 │台南市│蘇雀美│安非他命│1000│販賣第二級毒品，累犯│
 │  │月17日│北安路│      │、1小包 │元  │，處有期徒刑柒年陸月│
 │  │1時19 │與西門│      │、1000元│    │，販賣毒品所得新臺幣│
 │  │分許  │路口  │      │        │    │壹仟元沒收，如全部或│
 │  │      │      │      │        │    │一部不能沒收時，以其│
 │  │      │      │      │        │    │財產抵償之。        │
 ├─┼───┼───┼───┼────┼──┼──────────┤
 │15│99年7 │台南市│蘇雀美│安非他命│2500│販賣第二級毒品，累犯│
 │  │月29日│北安橋│      │、1小包 │元  │，處有期徒刑捌年，販│
 │  │21時36│旁    │      │、2500元│    │賣毒品所得新臺幣貳仟│
 │  │分許  │      │      │        │    │伍佰元沒收，如全部或│
 │  │      │      │      │        │    │一部不能沒收時，以其│
 │  │      │      │      │        │    │財產抵償之。        │
 └─┴───┴───┴───┴────┴──┴──────────┘
附表二：
┌─┬───┬────┬─────┬─────┬──────────────┐
│編│ 日期 │  時間  │  發話方  │  受話方  │  通話內容                  │
│號│      │        │          │          │                            │
├─┼───┼────┼─────┼─────┼──────────────┤
│1 │99年6 │1時53分1│0000000000│0000000000│A：喂。                     │
│  │月29日│5秒     │小寶(B)   │阿牛(A)   │B：哈囉，12可不可以？       │
│  │      │        │          │          │A：可以ㄚ。                 │
│  │      │        │          │          │B：可以1嗎？                │
│  │      │        │          │          │A：反正你那邊就是12就對了嗎 │
│  │      │        │          │          │   ？                       │
│  │      │        │          │          │B：對ㄚ。                   │
│  │      │        │          │          │A：我大概三分鐘到。         │
│  │      │        │          │          │B：掰掰。                   │
├─┼───┼────┼─────┼─────┼──────────────┤
│2 │99年6 │2時19分3│0000000000│0000000000│A：喂。                     │
│  │月29日│1秒     │小寶(B)   │阿牛(A)   │B：剛剛那邊有一張嗎？       │
│  │      │        │          │          │A：沒有。                   │
│  │      │        │          │          │B：多少？                   │
│  │      │        │          │          │A：7百，所以還補一個球給你，│
│  │      │        │          │          │   多一點點。               │
│  │      │        │          │          │B：喔。                     │
│  │      │        │          │          │A：現在就是打平就對了。     │
│  │      │        │          │          │B：好。                     │
│  │      │        │          │          │A：太缺東西，我都給你了，連 │
│  │      │        │          │          │   球都給你了。             │
│  │      │        │          │          │B：好。                     │
├─┼───┼────┼─────┼─────┼──────────────┤
│3 │99年7 │17時54分│0000000000│0000000000│A：喂。                     │
│  │月25日│18 秒   │小寶(B)   │阿牛(A)   │B：哈囉。                   │
│  │      │        │          │          │A：甚麼。                   │
│  │      │        │          │          │B：15。                     │
│  │      │        │          │          │A：不要再算錯錢，上次說800，│
│  │      │        │          │          │   我一算變700              │
│  │      │        │          │          │B：怎麼會，不可能吧。       │
│  │      │        │          │          │A：我幹嘛騙你，我都不想講了 │
│  │      │        │          │          │B：喔。                     │
│  │      │        │          │          │A：不要再算錯錢了。         │
│  │      │        │          │          │B：不會、不會、那你會來嗎？ │
│  │      │        │          │          │A：不會。                   │
│  │      │        │          │          │B：我大概一個小時ㄟ。       │
│  │      │        │          │          │A：沒關係ㄚ。               │
├─┼───┼────┼─────┼─────┼──────────────┤
│4 │99年7 │凌晨0時 │0000000000│0000000000│A：喂。                     │
│  │月26日│40分45秒│小寶(B)   │阿牛(A)   │B：哈囉，15你現在能來嗎？   │
│  │      │        │          │          │A：嗯，好阿。               │
│  │      │        │          │          │B：你大概多久能到。         │
│  │      │        │          │          │A：你到了嗎？你到家了嗎？   │
│  │      │        │          │          │B：沒有，我在夜市，你能來夜 │
│  │      │        │          │          │   市嗎？                   │
│  │      │        │          │          │A：為什麼？                 │
│  │      │        │          │          │B：喔，那你在那裡？         │
│  │      │        │          │          │A：我在打珠珠ㄚ。           │
│  │      │        │          │          │B：那我在1點半到家。        │
│  │      │        │          │          │A：我在這邊等你們就好了。   │
│  │      │        │          │          │B：喔，那我改15喔。         │
│  │      │        │          │          │A：嗯。                     │
│  │      │        │          │          │B：拜拜。                   │
├─┼───┼────┼─────┼─────┼──────────────┤
│5 │99年7 │22時17分│0000000000│0000000000│A：喂。                     │
│  │月29日│48秒    │小寶(B)   │阿牛(A)   │B：哈囉！你在哪裡？         │
│  │      │        │          │          │A：公園。                   │
│  │      │        │          │          │B：公園，那15。             │
│  │      │        │          │          │A：好。                     │
│  │      │        │          │          │B：你能來嗎？               │
│  │      │        │          │          │A：你能來嗎？我在這邊等人。 │
│  │      │        │          │          │B：喔，好。                 │
│  │      │        │          │          │A：拜拜。                   │
│  │      │        │          │          │B：拜拜。                   │
├─┼───┼────┼─────┼─────┼──────────────┤
│6 │99年7 │18時32分│0000000000│0000000000│B：喂。                     │
│  │月17日│48秒    │盧傳名（B │阿牛(A)   │A：你怎麼不見了。           │
│  │      │        │）        │          │B：在家。                   │
│  │      │        │          │          │A：我到現在都還找不到人。   │
│  │      │        │          │          │B：沒關係，你看怎樣。       │
│  │      │        │          │          │A：你八點上班嗎？           │
│  │      │        │          │          │B：我今天休息。             │
│  │      │        │          │          │A：那我了解，你還沒跟我說你 │
│  │      │        │          │          │   意願是？                 │
│  │      │        │          │          │B：我拿4/1好了。            │
│  │      │        │          │          │A：這種你嫌不好？           │
│  │      │        │          │          │B：我怕拿了會沒零用錢。     │
│  │      │        │          │          │A：這也對啦，我是先拿另外一 │
│  │      │        │          │          │   組補，等於兩種看會不會膩 │
│  │      │        │          │          │   。                       │
│  │      │        │          │          │B：你先忙你那邊啊           │
│  │      │        │          │          │A：一定要找到人是要補同一組 │
│  │      │        │          │          │   ，如果不補的話，就不一定 │
│  │      │        │          │          │   要找到他的人。           │
│  │      │        │          │          │B：恩。                     │
│  │      │        │          │          │A：我手頭上是別組，我了解。 │
│  │      │        │          │          │B：OK，我等你。             │
├─┼───┼────┼─────┼─────┼──────────────┤
│7 │99年8 │8時2分34│0000000000│0000000000│（閒聊中）                  │
│  │月2日 │秒      │盧傳名（B │阿牛(A)   │A：你的長度是那方面的長？   │
│  │      │        │）        │          │B：那個…一半。             │
│  │      │        │          │          │A：沒有，沒有要那麼長。     │
│  │      │        │          │          │B：喔。                     │
│  │      │        │          │          │A：可能是1/4                │
│  │      │        │          │          │B：厚好，OK，了解。         │
│  │      │        │          │          │A：我先問一下4/1，25能中嗎？│
│  │      │        │          │          │B：真正困難。               │
│  │      │        │          │          │（閒聊中）                  │
│  │      │        │          │          │A：見面再說。               │
│  │      │        │          │          │B：好。                     │
├─┼───┼────┼─────┼─────┼──────────────┤
│8 │99年7 │17時29分│0000000000│0000000000│B：喂。                     │
│  │月17日│36秒    │周義翔（B │阿牛(A)   │A：喂！抱歉。               │
│  │      │        │）        │          │B：阿，有了嗎？             │
│  │      │        │          │          │A：還沒，等一下，沒關係，你 │
│  │      │        │          │          │   先跟我說那個？           │
│  │      │        │          │          │B：一張ㄚ，我500順便還你。  │
│  │      │        │          │          │A：好，那等我一下，大約20分 │
│  │      │        │          │          │   鐘。                     │
│  │      │        │          │          │B：20分鐘。                 │
│  │      │        │          │          │A：大約6點，我先向別人借給你│
│  │      │        │          │          │B：好。                     │
├─┼───┼────┼─────┼─────┼──────────────┤
│9 │99年7 │18時48分│0000000000│0000000000│A：喂。                     │
│  │月28日│50秒    │周義翔（B │阿牛(A)   │B：喂，阿牛喔！             │
│  │      │        │）        │          │A：嗯。                     │
│  │      │        │          │          │B：那個500。                │
│  │      │        │          │          │A：好。                     │
│  │      │        │          │          │B：我先拿500，我先跟我朋友借│
│  │      │        │          │          │   到500而已。              │
│  │      │        │          │          │A：好，OK。                 │
│  │      │        │          │          │B：差不多幾分鐘ㄚ。         │
│  │      │        │          │          │A：差不多十分多鐘。         │
│  │      │        │          │          │B：要過來我家？             │
│  │      │        │          │          │A：對。                     │
│  │      │        │          │          │B：好。                     │
├─┼───┼────┼─────┼─────┼──────────────┤
│10│99年8 │14時49分│0000000000│0000000000│A：喂。                     │
│  │月20日│45秒    │周義翔（B │阿牛(A)   │B：喂，阿牛喔！             │
│  │      │        │）        │          │A：嘿。                     │
│  │      │        │          │          │B：差你500有要拿嗎？        │
│  │      │        │          │          │A：好。                     │
│  │      │        │          │          │B：算算東西怎麼比較少。     │
│  │      │        │          │          │A：沒有，一樣ㄚ，兼漲價，大 │
│  │      │        │          │          │   仔我不騙你。             │
│  │      │        │          │          │B：想說少很多。             │
│  │      │        │          │          │A：都一樣重，我沒有漲你價， │
│  │      │        │          │          │   我拿有漲價，我沒騙你。   │
│  │      │        │          │          │B：那你等一下過來我順便拿   │
│  │      │        │          │          │   2000，用好一點。         │
│  │      │        │          │          │A：好，好，好，我等一下打給 │
│  │      │        │          │          │   你，我不在市內，我回到市 │
│  │      │        │          │          │   內在打給你。             │
│  │      │        │          │          │B：我在中華西路，在帝王花。 │
│  │      │        │          │          │A：好。                     │
├─┼───┼────┼─────┼─────┼──────────────┤
│11│99年9 │17時17分│0000000000│0000000000│A：喂。                     │
│  │月2日 │34秒    │周義翔（B │阿牛(A)   │B：喂阿牛喔。               │
│  │      │        │）        │          │A：嘿。                     │
│  │      │        │          │          │B：拿半半，我在我家等你。   │
│  │      │        │          │          │A：好。                     │
├─┼───┼────┼─────┼─────┼──────────────┤
│12│99年6 │1時54分2│0000000000│0000000000│A：喂。我要到了。           │
│  │月27日│5秒     │余美秀（B │阿牛(A)   │B：沒有，我要跟你說，我兩千 │
│  │      │        │）        │          │   給你，我是不是還欠你五百 │
│  │      │        │          │          │   ？                       │
│  │      │        │          │          │A：恩。                     │
│  │      │        │          │          │B：你半半3還是35？          │
│  │      │        │          │          │A：3。                      │
│  │      │        │          │          │B：那我先拿一半就好了，先一 │
│  │      │        │          │          │   千五給你，加上次欠你五百 │
│  │      │        │          │          │   是不是兩千？             │
│  │      │        │          │          │A：妳現在意思要兩千就對了？ │
│  │      │        │          │          │B：我兩千給你，你聽的懂嗎？ │
│  │      │        │          │          │A：好。                     │
├─┼───┼────┼─────┼─────┼──────────────┤
│13│99年7 │3時2分5 │0000000000│0000000000│B：你出來了沒？             │
│  │月15日│秒      │余美秀（B │阿牛(A)   │A：剛要騎機車。             │
│  │      │        │）        │          │B：要問你，半半有降嗎？     │
│  │      │        │          │          │A：3。                      │
│  │      │        │          │          │B：是3嗎？                  │
│  │      │        │          │          │A：對。                     │
│  │      │        │          │          │B：那我拿半半，我本來以為35 │
│  │      │        │          │          │A：我那天就有跟妳說了。     │
│  │      │        │          │          │B：我忘記了。               │
│  │      │        │          │          │A：好。                     │
│  │      │        │          │          │B：東西怎樣。               │
│  │      │        │          │          │A：妳可以看阿，這次的不錯。 │
│  │      │        │          │          │B：你每次都不錯，我也不知道 │
│  │      │        │          │          │A：亂講，我吃的，跟拿給妳的 │
│  │      │        │          │          │   都一樣啊。               │
│  │      │        │          │          │B：試的都不錯。             │
│  │      │        │          │          │A：這次比上次好。           │
│  │      │        │          │          │B：我不知道，我就跟你拿3。  │
│  │      │        │          │          │A：妳看了再說。             │
│  │      │        │          │          │B：好。                     │
├─┼───┼────┼─────┼─────┼──────────────┤
│14│99年7 │3時40分4│0000000000│0000000000│A：喂。妳有打給我嗎。       │
│  │月21日│2秒     │余美秀（B │阿牛(A)   │B：對阿，你那邊有東西嗎？   │
│  │      │        │）        │          │A：有阿。                   │
│  │      │        │          │          │B：恩。                     │
│  │      │        │          │          │A：所以？                   │
│  │      │        │          │          │B：可以談一下嗎？           │
│  │      │        │          │          │A：說。                     │
│  │      │        │          │          │B：還記得上次你跟我借一千五 │
│  │      │        │          │          │A：對。                     │
│  │      │        │          │          │B：我今天再拿一千五給你，可 │
│  │      │        │          │          │   以嗎？我再一千給你。     │
│  │      │        │          │          │A：別這樣，這樣太硬了。     │
│  │      │        │          │          │B：不然一樣的量，別補到半半 │
│  │      │        │          │          │    。                      │
│  │      │        │          │          │A：我現在過去找妳？         │
│  │      │        │          │          │B：對，快點。               │
│  │      │        │          │          │A：我十分鐘到。             │
│  │      │        │          │          │B：好。                     │
├─┼───┼────┼─────┼─────┼──────────────┤
│15│99年7 │1時19分3│0000000000│0000000000│A：喂。                     │
│  │月17日│8秒     │蘇雀美（B │阿牛(A)   │B：你剛剛怎麼不接電話。     │
│  │      │        │）        │          │A：沒號碼阿。               │
│  │      │        │          │          │B：你在哪。                 │
│  │      │        │          │          │A：妳說。                   │
│  │      │        │          │          │B：我想去找你。             │
│  │      │        │          │          │A：什麼意思。               │
│  │      │        │          │          │B：就像之前那樣阿。         │
│  │      │        │          │          │A：需要地方嗎？             │
│  │      │        │          │          │B：不用。                   │
│  │      │        │          │          │A：妳在哪？                 │
│  │      │        │          │          │B：我在北安。               │
│  │      │        │          │          │A：我們在北安路頭等。       │
│  │      │        │          │          │B：好，多久。               │
│  │      │        │          │          │A：妳還沒跟我講。           │
│  │      │        │          │          │B：正常。                   │
│  │      │        │          │          │A：1。                      │
│  │      │        │          │          │B：對                       │
│  │      │        │          │          │A：五分鐘。                 │
│  │      │        │          │          │B：好，我也大概那個時間。   │
├─┼───┼────┼─────┼─────┼──────────────┤
│16│99年7 │21時36分│0000000000│0000000000│A：喂。                     │
│  │月29日│13秒    │蘇雀美（B │阿牛(A)   │B：喂，問你一件事喔。       │
│  │      │        │）        │          │A：嗯。                     │
│  │      │        │          │          │B：你4/1是怎麼算ㄚ，是多少。│
│  │      │        │          │          │A：你覺得要多少。           │
│  │      │        │          │          │B：我不知道所以才問你。     │
│  │      │        │          │          │A：外面有人就是2000到3000都 │
│  │      │        │          │          │   人在賣。                 │
│  │      │        │          │          │B：對，我知道，我知道還有2的│
│  │      │        │          │          │   。                       │
│  │      │        │          │          │A：以目前來說2000我賣不下去 │
│  │      │        │          │          │B：那多少。                 │
│  │      │        │          │          │A：2500。                   │
│  │      │        │          │          │B：2500喔，就前2天那一種喔。│
│  │      │        │          │          │A：對阿，2500。             │
│  │      │        │          │          │B：阿你在哪裡ㄚ？           │
│  │      │        │          │          │A：你人在那裡。             │
│  │      │        │          │          │B：我另外再問你一件事好不好 │
│  │      │        │          │          │   ，那你2是多少ㄚ。        │
│  │      │        │          │          │A：2就實重4阿。             │
│  │      │        │          │          │B：那如果25是多少阿。       │
│  │      │        │          │          │A：25就65喔。               │
│  │      │        │          │          │B：那你在那裡？             │
│  │      │        │          │          │A：北安路上。               │
│  │      │        │          │          │B：正巧我也要從那裡經過。   │
│  │      │        │          │          │A：我在北安路橋。           │
│  │      │        │          │          │B：那你等我好了。           │
│  │      │        │          │          │A：那你到了打給我。         │
│  │      │        │          │          │B：OK。                     │
├─┼───┼────┼─────┼─────┼──────────────┤
│17│99年7 │21時40分│0000000000│0000000000│A：喂。                     │
│  │月29日│33秒    │蘇雀美（B │阿牛(A)   │B：喂，你現在有沒空阿。     │
│  │      │        │）        │          │A：怎麼，你講。             │
│  │      │        │          │          │B：我想你幫我做一些東西。   │
│  │      │        │          │          │A：你要做什麼。             │
│  │      │        │          │          │B：阿就那一種阿。           │
│  │      │        │          │          │A：圓的還是杯的。           │
│  │      │        │          │          │B：圓的。                   │
│  │      │        │          │          │A：幫你做我沒辦法，我可以晚 │
│  │      │        │          │          │   點拿給你，你出材料我明天 │
│  │      │        │          │          │   拿給你。                 │
│  │      │        │          │          │B：喔，是喔。               │
│  │      │        │          │          │（閒聊中）                  │
│  │      │        │          │          │B：阿你還沒問我多少？       │
│  │      │        │          │          │A：什麼還沒問你多少。       │
│  │      │        │          │          │B：你還沒問我那個目的。     │
│  │      │        │          │          │A：你不是說25嘛。           │
│  │      │        │          │          │B：對ㄚ、對ㄚ。             │
└─┴───┴────┴─────┴─────┴──────────────┘